【裁判字號】    89,簡上,105
【裁判日期】    891003
【裁判案由】    違反毒品危害防制條例
【裁判全文】
臺灣新竹地方法院刑事判決                        八十九年度簡上字第一０五號
    上  訴  人  甲○○
    即  被  告
右列上訴人因違反毒品危害防制條例案件，不服本院竹北簡易庭八十九年度竹北簡字
第三一八號，中華民國八十九年十月三日第一審判決（聲請案號為八十九年度毒偵字
第二二四０號）提起上訴，本院管轄第二審之合議庭判決如左：
    主  文
上訴駁回。
    事  實
一、甲○○前因施用第二級毒品安非他命案件，先後二次經觀察、勒戒後，均認無繼
    續施用毒品之傾向，由臺灣新竹地方法院檢察署檢察官分別於民國八十八年二月
    九日以八十七年度偵字第五九八四號、第七七六六號、八十八年度偵字第九一三
    號、於八十八年十二月三十一日以八十八年度偵字第七八四０號、毒偵字第一一
    二０號、毒偵字第一二三二號不起訴處分確定。詎甲○○竟不知悔改，復基於概
    括犯意，自八十九年六月二十八日下午三時起至八十九年七月十三日晚上六時許
    止，連續多次在新竹市○區○○里○鄰○○街七十二號三樓住處施用第二級毒品
    安非他命，於八十九年七月十四日下午五時五十分，在新竹縣新豐鄉○○路○段
    五七三巷前為警查獲。
二、案經新竹縣警察局竹北分局報請臺灣新竹地方法院檢察署檢察官偵查後聲請簡易
    判決處刑。
    理  由
一、本件上訴人即被告甲○○未到庭為任何陳述，雖具狀辯稱伊未有前揭連續施用第
    二級毒品安非他命之犯行而提起上訴。惟查：
（一）上訴人右揭連續施用安非他命之犯行業據其於警訊時坦承無訛，且上訴人於八
      十九年七月十四日晚上八時二十分所採尿液經送法務部調查局以螢光偏極免疫
      分析法及氣相層析質譜儀分析法檢驗，呈安非他命陽性反應，有姓名代號對照
      表、法務部調查局八十九年十二月八日（八九）陸（一）字第八九０九二四０
      七號檢驗通知書在卷為憑（見偵查卷第七頁，本案卷第十八頁）。而按「尿液
      毒品檢驗：：若能使用先進之氣相層析質譜儀分析法確認，則可完全排除偽陽
      性之干擾，為目前最具公信力的檢驗方法」，為法務部調查局第六處八十七年
      九月二十九日（八七）發技（一）字第八七０七四五七四號函所揭示（見本案
      卷第二十至二十一頁），足見法務部調查局所使用之檢驗方法無偽陽性，鑑驗
      結果堪以採信。
（二）次按「甲基安非他命經口服投與後約百分之七十於二十四小時內自尿液中排出
      ，約百分之九十於九十六小時內自尿液中排出，：：甲基安非他命之檢出與其
      投與方式、投與量、個人體質、採尿時間及檢測儀器之精密度等諸多因素有關
      ，因此僅憑尿液中呈安非他命陽性反應，並無法確實推算吸食時間距採集時間
      之長短，惟依上述資料推斷，最長不可能超過四日」，有行政院衛生署藥物食
      品檢驗局八十一年二月八日（八一）藥檢壹字第００一一五六號函一紙在卷可
      稽（見本案卷第二十二頁）；是經採尿檢驗呈安非他命陽性反應者，通常可認
      其人於採尿前九十六小時內有施用安非他命。
（三）綜上所述，上訴人於八十九年七月十四日晚上八時二十分所採尿液既檢驗出安
      非他命成分，顯見上訴人於八十九年七月十四日晚上八時二十分許往前回溯九
      十六小時內之某時確有施用安非他命之犯行，則上訴人前揭於警訊中自白最後
      一次係於八十九年七月十三日晚上六時許施用安非他命，即與事實相符而堪予
      採信。是上訴人嗣後辯稱並未施用安非他命云云，為卸責之詞，不足採信。
（四）上訴人前因施用毒品案件，先後二次經觀察、勒戒後，均認無繼續施用毒品之
      傾向，由臺灣新竹地方法院檢察署檢察官分別於八十八年二月九日以八十七年
      度偵字第五九八四號、第七七六六號、八十八年度偵字第九一三號、於八十八
      年十二月三十一日以八十八年度偵字第七八四０號、毒偵字第一一二０號、毒
      偵字第一二三二號不起訴處分確定，有不起訴處分書二份附卷足佐（見偵查卷
      第十五、十六頁），是上訴人本件係三犯毒品危害防制條例第十條之罪，應逕
      予論罪科刑。
二、核上訴人所為係犯違反毒品危害防制條例第十條第二項之施用第二級毒品安非他
    命罪。上訴人多次施用犯行，均時間緊接、所犯為構成要件相同之罪名，顯係基
    於概括犯意為之，應依連續犯之規定，論以一罪，並加重其刑。上訴人多次持有
    安非他命之行為均為施用行為所吸收，不另論罪。原審本前開同一見解，依毒品
    危害防制條例第十條第二項、刑法第十一條前段、第五十六條、第四十一條、罰
    金罰鍰提高標準條例第二條，判處上訴人有期徒刑六月，並諭知易科罰金之折算
    標準，認事用法均無不合。故上訴人上訴請求撤銷原判決，尚無理由，應予駁回
    。另上訴人經合法傳喚，無正當之理由不到庭，爰不待其陳述，逕行判決，附此
    敘明。
三、據上論斷，應依刑事訴訟法第四百五十五條之一第三項、第三百六十八條、第三
    百七十一條，判決如主文。
本案經檢察官章京文到庭執行職務。
中      華      民      國    九十      年      一      月     十九     日
                              臺灣新竹地方法院刑事第二庭
                                  審判長法  官  王銘勇
                                        法  官  蘇嘉豐
                                        法  官  黃美盈
右正本證明與原本無異。
不得上訴。
                                        書記官  林素卿
中      華      民      國    九十      年      一      月     十九     日


司法院資訊處製作；財團法人民間司法改革基金會備份。
